【裁判字號】    97,訴,1907
【裁判日期】    970910
【裁判案由】    清償借款
【裁判全文】
臺灣臺中地方法院民事判決              97年度訴字第1907號
原      告  甲○○○
被      告  乙○○
                        號之1.
上列當事人間請求清償借款事件，本院於民國97年8月27日言詞
辯論終結，判決如下：
    主      文
被告應給付原告新台幣捌拾貳萬仟元，及自民國九十七年八月
七日起至清償日止，按年息百分之五計算之利息。
訴訟費用由被告負擔。
本判決於原告以新台幣貳拾柒萬肆仟元為被告供擔保後，得假執
行。
    事實及理由
一、本件原告主張：被告於民國84年間因經商需要資金周轉，透
    過其妻杜麗英陸續向原告借款新台幣（下同）1,050,000元
    及美金7,000元。嗣被告並未完全清償上開借款，僅清償437
    ,000元，尚欠613,000元及美金7,000元，美金部分如以一美
    金新台幣30元計算，為新台幣210,000元，合計被告尚欠原
    告823,000元。屢經原告催討，被告迄今仍未清償，依消費
    貸款之法律關係，請求被告如數清償等語。並聲明：被告應
    給付原告823,000元，及自起訴狀繕本送達被告之翌日起至
    清償日止，按年息百分之五計算之利息，並以供擔保為條件
    之假執行宣告。
二、被告則以：
    被告在西安經商被朋友拖累，始透過太太跟原告借錢，之後
    因撐不下去離開高雄，離開高雄後有跟親友借錢還原告，在
    最壞的狀況也還了十幾萬元，回台中後原告來找被告，看被
    告賣咖啡的狀況，但因經濟情況很差，這兩年已經收起來了
    ，目前連信用卡都要透過協商，沒有能力還原告錢。希望原
    告能讓被告還一半的欠款，且以分期方式，每月還8,000元
    等語，資為抗辯。並聲明：原告之訴駁回。
三、本院之判斷：
（一）查原告主張之事實，業據提出借據欠款資料、欠款清償明
      細及存摺明細等為證，並為被告所自認，堪信屬實。
（二）按稱消費借貸者，謂當事人一方移轉金錢或其他代替物之
      所有權於他方，而約定他方以種類、品質、數量相同之物
      返還之契約；又借用人應於約定期限內，返還與借用物種
      類、品質、數量相同之物，民法第474條第1項、第478條
      前段分別定有明文。本件被告既向原告借貸前述金額，而
      尚有如主文第1項所示本金未清償，且清償期已到期，揆
      諸前開說明，原告依消費借貸契約之法律關係，請求被告
      給付如主文第1項所示本金及依法定利率計算之法定遲延
      利息，為有理由，應予准許。又債務人無為一部清償之權
      利，民法第318條第1項前段定有明文。本件原告不同意被
      告分期清償前揭欠款，是被告此部分請求，無法准許，併
      予敘明。
四、假執行之宣告：原告陳明願供擔保聲請宣告假執行，經核於
    法並無不合，爰酌定相當擔保金額准許之。
五、訴訟費用負擔、宣告假執行之依據：民事訴訟法第78條、第
    390條第2項。
中    華    民    國    97    年    9     月    10    日
                  民事第三庭  法  官  黃渙文
正本係照原本作成。
如對本判決上訴，須於判決送達後20日內向本院提出上訴狀（須
附繕本）。
中    華    民    國    97    年    9     月    10    日
                              書記官


司法院資訊處製作；財團法人民間司法改革基金會備份。
